【裁判字號】    91,訴,2842
【裁判日期】    920226
【裁判案由】    毒品危害防制條例
【裁判全文】
臺灣臺中地方法院刑事判決                        九十一年度訴字第二八四二號
    公  訴  人  臺灣臺中地方法院檢察署檢察官
    被      告  甲○○
右列被告因毒品危害防制條例案件，經檢察官提起公訴（九十一年度毒偵字第三三一
九號），本院判決如左：
    主  文
甲○○連續施用第一級毒品，處有期徒刑壹年。扣案之海洛因貳包（含包裝重貳點玖
公克、淨重貳點柒公克）沒收銷燬之。又連續施用第二級毒品，處有期徒刑捌月。
應執行有期徒刑壹年陸月。扣案之海洛因貳包（含包裝重貳點玖公克、淨重貳點柒
公克）沒收銷燬之。
    事  實
一、甲○○曾於民國九十一年四月間某日起至同年九月十四日止，因施用第一級毒品
    海洛因及第二級毒品安非他命，經本院以九十一年度毒聲字第二五九一號裁定送
    勒戒處所觀察、勒戒後，認無繼續施用毒品之傾向，由臺灣臺中地方法院檢察署
    檢察官於九十一年十月一日，以九十一年度毒偵字第二八二一號為不起訴處分確
    定。詎甲○○猶不知悛悔警惕，復分別基於概括犯意，自九十一年十月十九日起
    至同年月二十二日上午止，在臺中市○區○○街四二號住處等地，以將第一級毒
    品海洛因摻入香煙內點火吸用之方式，連續施用第一級毒品海洛因多次，每日約
    施用二次及將第二級毒品安非他命置於玻璃管內，以火燒烤成煙後吸用之方式，
    連續施用第二級毒品安非他命多次，每日約施用二次。嗣於九十一年十月二十二
    日下午二時三十分許，在臺中市○區○○路三五巷二弄八號為警查獲，並扣得第
    一級毒品海洛因二包（含包裝重二．九公克、淨重二．三七公克），因而查悉上
    情。經臺灣臺中地方法院檢察署檢察官聲請本院以九十一年度毒聲字第二九四六
    號裁定送勒戒處所觀察、勒戒後，認有繼續施用毒品傾向。
二、案經臺中市警察局第五分局報告臺灣臺中地方法院檢察署檢察官偵查起訴。
    理  由
一、右揭事實，迭據被告甲○○於警詢、檢察官偵訊及本院審理時坦承不諱，其於為
    警查獲時所採集之尿液，經送臺中市衛生局以免疫學分析法及TOXI-LAB方法檢驗
    結果，呈第一級毒品海洛因於人體代謝後之嗎啡陽性反應及第二級毒品安非他命
    於人體代謝後之甲基安非他命陽性反應，有臺中市警察局第五分局委託鑑驗尿液
    代號與真實姓名對照表及臺中市衛生局煙毒尿液檢驗成績書在卷可稽。前開扣案
    之海洛因二包，經送法務部調查局以化學呈色法及氣相層析質譜儀分析法鑑驗結
    果，均含有第一級毒品海洛因之成分，含包裝重二．九公克、淨重二．三七公克
    ，純度百分之六十八，純質淨重一．六一公克，有該局九十二年一月十四日調科
    壹字第一二ＯＯ一二三三六號鑑定通知書在卷足憑。此外，並有海洛因二包（含
    包裝重二．九公克、淨重二．三七公克）扣案可資佐證，堪認被告連續施用第一
    級毒品海洛因及第二級毒品安非他命之自白為真實，足以採信。又被告曾於九十
    一年四月間某日起至同年九月十四日止，因施用第一級毒品海洛因及第二級毒品
    安非他命，經本院以九十一年度毒聲字第二五九一號裁定送勒戒處所觀察、勒戒
    後，認無繼續施用毒品之傾向，由臺灣臺中地方法院檢察署檢察官於九十一年十
    月一日以九十一年度毒偵字第二八二一號為不起訴處分確定等情，有臺灣高等法
    院被告全國前案紀錄表暨臺灣臺中地方法院檢察署刑案資料查註紀錄表在卷足憑
    ，其於五年以內再犯毒品危害防制條例第十條第一項之施用第一級毒品海洛因及
    同條第二項之施用第二級毒品安非他命犯行，經本院以九十一年度毒聲字第二九
    四六號裁定送勒戒處所觀察、勒戒後，認有繼續施用毒品傾向，亦有臺灣臺中看
    守所九十一年十一月五日中所正衛字第Ｚ○○○○○○○○○號函附之有繼續施
    用毒品傾向證明書附卷可參，本案事證明確，被告連續施用第一級毒品海洛因及
    第二級毒品安非他命之犯行，均堪認定。
二、核被告甲○○所為，係犯毒品危害防制條例第十條第一項之施用第一級毒品海洛
    因罪及同條第二項之施用第二級毒品安非他命罪。其施用前後持有第一級毒品海
    洛因及施用前持有第二級毒品安非他命之低度行為，應各為施用之高度行為所吸
    收，均不另論罪。被告先後多次施用第一級毒品海洛因及第二級毒品安非他命之
    犯行，均時間緊接、方法相同，各觸犯構成要件相同之罪名，顯係基於概括犯意
    反覆為之，均為連續犯，均依刑法第五十六條規定以一罪論，並加重其刑。所犯
    前開二罪，犯意各別，罪名不同，應分論併罰之。公訴意旨雖僅論及被告於九十
    一年十月二十日施用第一級毒品海洛因及第二級毒品安非他命各一次之犯行，然
    前開未經起訴部分，既與起訴部分有連續犯裁判上一罪關係，本為起訴效力所及
    ，本院自應併予審理。爰審酌被告前因施用第一、二級毒品犯行，甫經觀察、勒
    戒後，猶故態復萌，再施用第一級毒品海洛因及第二級毒品安非他命不輟，無視
    於毒品對於自身健康之戕害及國家對於杜絕毒品犯罪之禁令，惡性非輕，然被告
    犯後尚知悔悟，本之施用毒品者均有相當程度之成癮性及心理依賴性，其犯罪心
    態與一般刑事犯罪之本質並不相同，容應以「病人」之角度為考量，並側重適當
    之醫學治療及心理矯治為宜，且被告經施以長時間之強制戒治，固屬保安處分之
    一種，然既與其所應受之刑罰，同係限制人身自由，揆諸比例原則，量刑不宜過
    重等一切情狀，分別量處如主文所示之刑，並定其應執行之刑，以示懲儆。扣案
    之海洛因二包（含包裝重二．九公克、淨重二．三七公克）為毒品危害防制條例
    第二條規定之第一級毒品，爰依同條例第十八條第一項前段規定，宣告沒收銷燬
    之。
據上論斷，應依刑事訴訟法第二百九十九條第一項前段，毒品危害防制條例第十條第
一項、第二項、第十八條第一項前段、第二十條第三項，刑法第十一條前段、第五十
六條、第五十一條第五款，判決如主文。
中      華      民      國    九十二    年      二      月    二十六    日
                              臺灣臺中地方法院刑事第三庭
                                      法  官  陳  得  利
右正本證明與原本無異。
如不服本判決，應於判決送達後十日內向本院提出上訴狀，上訴於臺灣高等法院臺中
分院（須附繕本）。
                                      書記官
中      華      民      國    九十二    年      三      月      四      日
附錄本案論罪科刑法條全文︰
毒品危害防制條例第十條
施用第一級毒品者，處六月以上五年以下有期徒刑。
施用第二級毒品者，處三年以下有期徒刑。


司法院資訊處製作；財團法人民間司法改革基金會備份。
